【裁判字號】    99,訴,1035
【裁判日期】    991129
【裁判案由】    違反毒品危害防制條例
【裁判全文】
臺灣屏東地方法院刑事判決              99年度訴字第1035號
公  訴  人  臺灣屏東地方法院檢察署檢察官
被      告  尤俊原
上列被告因違反毒品危害防制條例案件，經檢察官提起公訴（99
年度毒偵字第1818號），本院於準備程序進行中，因被告就被訴
事實為有罪之陳述，經告知簡式審判程序意旨，並聽取公訴人及
被告之意見後，本院合議庭裁定由受命法官獨任依簡式審判程序
審理，判決如下：
    主  文
尤俊原施用第一級毒品，累犯，處有期徒刑拾月；又施用第二級
毒品，累犯，處有期徒刑陸月。應執行有期徒刑壹年貳月。
    事  實
一、尤俊原前於民國88年間，因施用毒品案件，經本院以88年度
    毒聲字第1385號裁定送觀察、勒戒，認無繼續施用毒品之傾
    向，於88年8 月9 日執行完畢釋放，經台灣屏東地方法院檢
    察署檢察官以88年度偵字第2553號為不起訴處分確定。又於
    94年間，因施用毒品案件（犯罪時間為自93年2 月6 日某時
    起至同年5 月31日止），經本院以94年度訴字第143 號判決
    判處有期徒刑10月確定，並於95年4 月22日縮刑期滿執行完
    畢；再於96年間，因施用毒品案件，經本院以96年度訴字第
    784 號判決判處有期徒刑1 年2 月確定，復於同年間因施用
    毒品案件，經本院以96年度訴字第1329號判決判處有期徒刑
    10月、4 月，應執行有期徒刑1 年確定，前開2 案件，與其
    於96年間所犯之過失傷害案件（經台灣台中地方以96年度中
    交簡字第2868號判決判處有期徒刑3 月，減為有期徒刑1 月
    15日確定）經本院以97年度聲字第245 號裁定定應執行有期
    徒刑2 年2 月確定，於98年6 月25日假釋出監併付保護管束
    ，於98年11月5 日假釋未經撤銷而期滿執行完畢。詎其仍不
    知悔改，竟基於施用第一級毒品之犯意，於99年4 月19日10
    時許，在屏東縣東港鎮「安泰醫院」廁所內，將第一級毒品
    海洛因加水置入其所有之針筒內，以注射之方式，施用第一
    級毒品海洛因1 次；復基於施用第二級毒品之犯意，於同日
    16時許，在其位於屏東縣車城鄉○○村○○路345 號住處內
    ，將第二級毒品甲基安非他命置於其所有之玻璃球內以燒烤
    吸食煙霧之方式，施用第二級毒品甲基安非他命1 次。嗣於
    99年4 月21日15時40分許，因其為毒品管制人口由警通知到
    案，經員警發覺其右手前臂上有新注射之痕跡，乃徵其同意
    採尿送驗，檢出尿液中呈海洛因代謝後之嗎啡陽性及甲基安
    非他命陽性反應，始悉上情。
二、案經屏東縣政府警察局恆春分局報告台灣屏東地方法院檢察
    署檢察官偵查起訴。
    理  由
一、本件被告尤俊原所犯係死刑、無期徒刑、最輕本刑為3 年以
    上有期徒刑以外之罪，其於準備程序就前揭被訴事實為有罪
    之陳述，經受命法官告知簡式審判程序之旨，並聽取其與公
    訴人之意見後，本院認無不得或不宜改依簡式審判程序進行
    之情事，依刑事訴訟法第273 條之1 第1 項、第284 條之1
    規定，裁定本件由受命法官獨任進行簡式審判程序，合先敘
    明。
二、上揭犯罪事實，業據被告於偵訊及本院審理中坦承不諱，而
    被告為警於99年4 月21日所查獲後採集之尿液，經屏東縣政
    府警察局恆春分局員警初步檢驗後，再送高雄市立凱旋醫院
    以酵素免疫分析法初步檢驗及氣相層析質譜儀法確認檢驗結
    果，除呈嗎啡（即海洛因水解後成份）陽性反應外，亦檢出
    甲基安非他命之陽性反應，有該院99年5 月19日編號A00000
    000 號濫用藥物尿液檢驗報告、屏東縣政府警察局恆春分局
    辦理毒品危害防制條例案件尿液送檢人真實姓名對照表、初
    步檢驗報告單各1 紙、初步檢驗照片1 幀附卷足稽，上述鑑
    驗結果，均係檢驗機關本於專業知識及以精密儀器或科學檢
    驗方法所得之結論，自可憑信，此外，復有查獲施用毒品案
    件報告表、查獲照片1 幀在卷可稽，綜上足認，本案事證明
    確，被告上開犯行，應堪認定。
三、尤俊原前於88年間，因施用毒品案件，經本院以88年度毒聲
    字第1385號裁定送觀察、勒戒，認無繼續施用毒品之傾向，
    於88年8 月9 日執行完畢釋放，經台灣屏東地方法院檢察署
    檢察官以88年度偵字第2553號為不起訴處分確定。又於94年
    間，因施用毒品案件（犯罪時間為自93年2 月6 日某時起至
    同年5 月31日止），經本院以94年度訴字第143 號判決判處
    有期徒刑10月確定等情，有台灣高等法院被告前案紀錄表1
    份在卷可按，是被告已於觀察勒戒執行完畢後5 年內再犯毒
    品案件，本件雖於5 年後再犯，仍應依法論罪科刑（最高法
    院97年度第5 次刑事庭會議決議意旨參照）。
四、查海洛因及甲基安非他命分屬毒品危害防制條例第2 條第2
    項第1 款、第2 款所規定之第一、二級毒品，不得持有、施
    用，被告竟持以施用，核其所為，係犯毒品危害防制條例第
    10條第1 項、第2 項之施用第一級、第二級毒品罪。其施用
    前持有海洛因及甲基安非他命之低度行為，應為施用之高度
    行為所吸收，不另論罪。被告有如事實欄所示之有期徒刑執
    行完畢紀錄，有台灣高等法院被告前案紀錄表1 份附卷足憑
    ，其於刑之執行完畢後5 年內，故意再犯本件有期徒刑以上
    之2 罪，皆為累犯，均應依刑法第47條第1 項規定，加重其
    刑。被告先後以不同方式施用第一、二級毒品，是其所犯上
    開2 罪，犯意各別，行為互殊，應予分論併罰。爰審酌被告
    前因施用毒品案件，經觀察、勒戒及刑之執行完畢後，仍不
    思悔改，徹底去除施用毒品之惡習，竟又再次施用毒品，顯
    其無戒絕毒品之意且繼續沈淪毒海之中，及兼衡其素行狀況
    、施用毒品對社會治安造成之危害，生活狀況、教育程度、
    犯後坦承犯行，態度尚佳等一切情狀，分別量處如主文所示
    之刑，並定應執行刑。至本件被告施用毒品所用之注射針筒
    及玻璃球，已遭被告用畢丟棄，業據其供承在卷，復無證據
    證明現仍存在，爰不為沒收之宣告。
據上論斷，應依刑事訴訟法273 條之1 第1 項、第299 條第1 項
前段，毒品危害防制條例第10條第1 項、第2 項，刑法第11條前
段、第47條第1 項、第51條第5款，判決如主文。
本案經檢察官陳立興到庭執行職務
中    華    民    國    99    年    11    月    29    日
                  刑事第五庭    法  官  劉怡孜
以上正本證明與原本無異。
如不服本判決應於收受判決後10日內向本院提出上訴書狀，並應
敘述具體理由；其未敘述上訴理由者，應於上訴期間屆滿後20日
內向本院補提理由書（均須按他造當事人之人數附繕本）「切勿
逕送上級法院」。
中    華    民    國    99    年    11    月    30    日
                                書記官  薛慧茹
附錄本案論罪科刑法條：
毒品危害防制條例第10條
施用第一級毒品者，處 6 月以上 5 年以下有期徒刑。
施用第二級毒品者，處 3 年以下有期徒刑。

司法院資訊處製作；財團法人民間司法改革基金會備份。
